【裁判字號】    89,交附,319
【裁判日期】    900330
【裁判案由】    過失傷害
【裁判全文】
臺灣高雄地方法院刑事附帶民事訴訟判決            八十九年度交附字第三一九號
    原      告  甲○○
    被      告  邱安全
右列被告因八十九年度交易字第六四０號過失傷害案件，經原告提起附帶民事訴訟，
請求損害賠償事件，本院判決如左︰
    主  文
原告之訴及假執行之聲請均駁回。
    事  實
甲、原告：
一、聲明：
（一）被告應給付原告新臺幣（下同）二百萬元，及自起訴狀繕本送達之翌日起至清
      償日止，按年息百分之五計算之利息。
（二）訴訟費用由被告負擔。
（三）原告願供擔保，請求宣告假執行。
二、陳述：被告邱安全明知未取得駕駛執照不得駕駛車輛，又明知無牌照車輛不得駕
    駛，竟於八十八年十月十二日上午七時十分許，無照駕駛車輛，沿高雄縣美濃鎮
    ○○街由東往西方向行駛，於行經吉山街七十九號前十字路口時，未注意車前狀
    況，致撞上由林美堂所騎乘，後載其孫林義鈞之機車，林美堂及林義鈞人車倒地
    後，林義鈞受有右脛骨開放性骨折之傷害，事發至今，被告無誠意與原告和解，
    爰依法請求被告請付(1)醫藥費：此事件所造成之後遺症不得而知，因小孩子醫治
  過程相當艱困，包括割頭皮補傷口之皮，又挖兩側之脛骨補小腿之骨，每月尚須
    回診一次，請求給付醫藥費三十萬元。(2)精神慰撫金：小孩身上留下四大處傷疤
    ，造成現在及未來的壓力、困境，誠難想像，是要求慰撫金一百萬元。(3)扶養費
    ：事發至今，特別之照顧已拖累家人，物質及精神上，實在是很大之負擔，是請
    求類似看護費用七十萬元。
乙、被告：
一、聲明：請求駁回原告之訴及假執行之聲請。
二、陳述：被告曾支付部份醫藥費及看護費，在調解委員會時亦願意賠償十萬元，但
    原告不同意，另原告以自己之名義起訴無理由。
    理  由
一、原告起訴主張被告邱安全明知未取得駕駛執照不得駕駛車輛，竟於八十八年十月
    十二日上午七時十分許，無照駕駛車輛，沿高雄縣美濃鎮○○街由東往西方向行
    駛，於行經吉山街七十九號前十字路口時，因未注意車前狀況，致撞上由林美堂
    所騎乘，後載其孫林義鈞之機車，林美堂及林義鈞人車倒地後，林義鈞受有右脛
    骨開放性骨折之傷害，爰依法請求被告請付原告醫藥費、精神慰撫金、扶養費共
    計二百萬元云云。
二、按因犯罪而受損害之人，始得於刑事訴訟程序附帶提起民事訴訟，否則即不得提
    起，此觀刑事訴訟法第四百八十七條第一項之規定自明。再按附帶民事訴訟，依
    刑事訴訟法第四百九十一條第一項，須因犯罪而受損害之人，始得提起。上訴人
    係買受贓物之人，並非被告犯竊盜罪之被害人，縱因買贓而受損害，得另行提起
    民事訴訟，要不得於被告竊盜之刑事訴訟程序中，提起附帶民事訴訟。最高法院
    二十六年度渝附字第二一四號判例足參。
三、查本件被告係因過失傷害案件，經原告提起附帶民事訴訟，請求給付損害賠償，
    惟被告所犯過失傷害之為，所妨害者僅係被害人林義鈞之身體健康法益，原告雖
    係被害人林義鈞之父，而得獨立提起告訴，但尚非屬刑事訴訟法第四百八十七條
    第一項所規定之因犯罪而受損害之人，是依前揭說明，原告逕對被告提起本件附
    帶民事賠償，自有未合，應予駁回。
四、據上論斷，應依刑事訴訟法第五百零二條第一項，判決如主文。
中    華    民    國        九十      年      三      月      三十      日
                            臺灣高雄地方法院刑事第四庭
                                法  官  楊  國  祥
右為正本，係照原本作成，證明與原本無異。
如不服本判決，非對於刑事判決有上訴時，不得上訴，並應於送達後十日內，向本院
提出上訴狀。
                                書記官    陳怡真
中    華    民    國      九十      年      三      月      三十      日


司法院資訊處製作；財團法人民間司法改革基金會備份。
